臺灣高等法院臺中分院民事裁定　　　　　100年度抗字第332號
抗　告　人　黃福森
視同抗告人　蔡沛宜
視同抗告人　黃林金鳳
視同抗告人　黃碧珍
視同抗告人　黃壯卿
視同抗告人　黃銘煌
相　對　人　姚宇森
上列當事人間再審之訴事件，抗告人對於中華民國100年6月10日
臺灣臺中地方法院100年度再字第3號裁定，提起抗告，本院裁定
如下：
    主  文
抗告駁回。
抗告程序費用由抗告人負擔。
    理  由
一、抗告意旨略以：原法院99年度訴字第1469號民事判決於附件
    即台中縣大甲地政事務所土地複丈成果圖，已有載明系爭92
    6、946及995地號土地之使用分區；相對人於前審程序起訴
    狀中，亦將“台中縣外埔鄉都市計畫土地使用分區（或公共
    設施用地）證明書”附為證物，足見，相對人早已熟知系爭
    926、995地號土地使用分區為住宅區，而系爭946地號土地
    使用分區○○○道路用地。抗告人亦係經由相對人於前審程
    序之起訴狀得知系爭土地使用分區之不同，是兩造均非係收
    到大甲地政事務所所核發之駁回通知書始知悉上情。兩造於
    收受上開判決後，既均未於法定期間內上訴，該判決已告確
    定，相對人即應遵守原確定判決之內容，相對人復提出再審
    之訴為無理由且無必要等語。
二、按再審之訴，應於30日之不變期間內提起。前項期間，自判
    決確定時起算，判決於送達前確定者，自送達時起算；其再
    審之理由發生或知悉在後者，均自知悉時起算。民事訴訟法
    第500條第1項、第2項前段定有明文。
三、經查：相對人主張其持原法院99年度訴字第1469號分割共有
    物確定判決書，向大甲地政事務所辦理分割登記，經該所於
    民國100年2月16日以違反地籍測量實施規則第213條、及第
    224條第1項規定駁回其申請登記，其係於該日收受該駁回通
    知書時，始知悉原確定判決有違反地籍測量實施規則第213
    條、第224條第1項之規定，而有適用法規顯有錯誤之再審事
    由等語，並據相對人提出該駁回通知書為證（見原審卷第26
    頁)。原裁定審酌相對人係於100年2月16日收受大甲地政事
    務所駁回通知書後，始知悉上開再審之事由，而相對人於10
    0年3月16日提起本件再審之訴時，尚未逾上開規定之30日不
    變期間，而以相對人再審之訴，並未逾法定不變期間，撤銷
    原駁回相對人再審之訴之裁定，經核原裁定並無違誤之處，
    抗告人以上由，提起本件抗告，並無理由，應予駁回。
四、依民事訴訟法第495條之1第1項、第449條第1項、第95條、
    第78條，裁定如主文。
中    華    民    國   100    年    7     月    27    日
                民事第四庭    審判長法  官  陳蘇宗
                                    法  官  林欽章
                                    法  官  張浴美
以上正本係照原本作成。
不得再抗告。
                                    書記官  阮正枝
中    華    民    國   100    年    7     月    28    日
                                                      Ａ